臺灣臺北地方法院刑事判決　　　　　　　　　　　　九十二年度交易字第六八三號
　　公　訴　人　臺灣臺北地方法院檢察署檢察官
　　被　　　告　甲○○
右列被告因公共危險等案件，經檢察官提起公訴（九十二年度偵字第四０二七號），
因被告於準備程序進行中就被訴事實為有罪之陳述，且所犯非死刑、無期徒刑、最輕
本刑為三年以上有期徒刑之罪或高等法院管轄第一審案件，經告知簡式審判程序之旨
，並聽取檢察官、被告之意見後，經本院合議庭裁定由受命法官獨任進行簡式審判程
序，本院判決如左：
    主    文
甲○○因過失傷害人，累犯，處有期徒刑伍月，如易科罰金，以佰元折算壹日；又
服用毒品，不能安全駕駛動力交通工具而駕駛，累犯，處有期徒刑陸月，如易科罰金
，以佰元折算壹日；應執行有期徒刑拾月，如易科罰金，以佰元折算壹日。
被訴過失傷害丙○○部分公訴不受理。
    事    實
一、甲○○曾於民國八十六年間因違反藥事法案件，經判處有期徒刑三月確定，甫於
    八十八年七月二十八日服刑期滿執行完畢；復於八十九年間因偽造文書、違反毒
    品危害防制條例案件，分別經判處有期徒刑八月、六月確定，應執行有期徒刑一
    年，甫於九十一年四月十六日縮刑期滿執行完畢；猶不知悔改，於九十一年十月
    十七日上午六時二十分許回溯九十六小時內之某時，在不詳處所施用第一級毒品
    海洛因、第二級毒品安非他命後，明知其已因施用毒品達不能安全駕駛動力交通
    工具之程度，且其並未考領普通小型車駕駛執照，仍於同年十月十七日上午六時
    二十分許，駕駛車牌號碼九Ｋ－一八四七號動力交通工具自用小客車，沿兩旁人
    潮眾多、攤販林立之臺北市○○街二二一巷山坡道路由南向北方向下坡行駛，行
    近該路段ＦＤ－三四號電線桿處，原應注意行經坡路、人車擁擠處所，均應減速
    慢行，作隨時停車之準備，汽車行駛時，駕駛人應注意車前狀況，隨時採取必要
    之安全措施，而當時天氣晴、晨光、視距良好，市區○○道路乾燥、無缺陷及障
    礙，依其智識、能力，又無不能注意之情事，詎甲○○因施用第一級毒品海洛因
    致意識不清，因施用第二級毒品安非他命致亢奮、焦慮、燥動、肌肉震顫，未注
    意車前、道路兩旁有無行人、貿然快速前行，亦未適時為減速、閃避等必要安全
    措施，適有行人乙○○同向在甲○○所駕車輛前方路旁步行，甲○○所駕車輛遂
    撞及乙○○，乙○○因而受有右足第五蹠骨骨折、二公分裂傷二處之傷勢，甲○○駕車續行下山擬載送乙○○就醫之際，復再次未注意車前、道路兩旁有無行人
    、貿然快速前行，亦未適時為減速、閃避等必要安全措施，其所駕車輛乃另衝撞
    在其所駕車輛前方路旁步行之行人丙○○及其他二名年籍姓名不詳之行人，丙○○因而受有頭部頭部一×一公分擦傷、右臂二×一公分擦傷、右膝二×二公分腫
    脹、右足三×一公分瘀傷、左足三×一公分腫脹之傷勢，其餘二名年籍姓名不詳
    之行人因傷勢輕微，自行離去。甲○○於肇事後，於醫療院所處理時，就駕駛動
    力交通工具不慎肇事致乙○○、丙○○受傷部分不逃避接受裁判而當場向警員自
    首、承認為肇事人而願接受裁判（甲○○因過失傷害年籍姓名不詳之二名行人部
    分未據告訴，過失傷害丙○○部分，因丙○○撤回告訴，由本院另為不受理判決
    ，詳如後述；甲○○施用第一級毒品海洛因、第二級毒品安非他命部分，由檢察
    官另行偵查）。
二、案經乙○○、丙○○訴由臺北市政府警察局信義分局報請臺灣臺北地方法院檢察
    署檢察官偵查起訴，因甲○○於準備程序進行中就被訴事實為有罪之陳述，且所
    犯非死刑、無期徒刑、最輕本刑為三年以上有期徒刑之罪或高等法院管轄第一審
    案件，經告知簡式審判程序之旨，並聽取檢察官、甲○○之意見後，經本院合議
    庭裁定由受命法官獨任進行簡式審判程序。
    理    由
甲、有罪部分
一、訊據被告甲○○對於右揭犯罪事實均坦承不諱，核與告訴人乙○○、丙○○指訴
    情節及臺北市政府警察局信義分局交通分隊道路交通事故調查報告表、談話紀錄
    表、補充資料表、現場照片、車輛照片、驗傷診斷書、臺北市政府警察局信義分
    局涉嫌違反毒品危害防制條例案尿液對照表、臺北市立療養院煙毒尿液檢驗報告
    書、明生生物科技股份有限公司濫用藥物陽性檢體檢驗報告所載相符；當時天氣
    晴、晨光、視距良好，市區○○道路乾燥、無缺陷及障礙，依被告之智識、能力
    又無不能注意之情事，及臺北市○○街二二一巷為山坡道路，且九十一年十月十
    七日上午六時二十分許，該路段兩旁上下山人潮眾多、攤販林立，係人車擁擠路
    段，並經臺北市政府警察局信義分局交通分隊據報到場處理之員警觀察、記載明
    確，有道路交通事故調查報告表、現場照片附卷可稽；又被告之尿液經警於當日
    上午採檢送臺北市立療養院以酵素免疫學分析法（ＥＩＡ）、薄層層析法（ＴＬ
    Ｃ）初驗、再送明生生物科技股份有限公司以氣相層析質譜分析法（ＧＣ＼ＭＳ
    ）鑑驗結果，呈嗎啡、安非他命、甲基安非他命陽性反應，有臺北市政府警察局
    信義分局涉嫌違反毒品危害防制條例案尿液對照表、臺北市立療養院煙毒尿液檢
    驗報告書、明生生物科技股份有限公司濫用藥物陽性檢體檢驗報告在卷可考。
二、按行車速度，依速限標誌或標線之規定，無標誌或標線者，應依左列規定：（二
    ）行經坡路、人車擁擠處所，均應減速慢行，作隨時停車之準備；汽車行駛時，
    駕駛人應注意車前狀況、隨時採取必要之安全措施，道路交通安全規則第九十三
    條第一項第二款、第九十四條第三項定有明文。本件被告於九十一年十月十七日
    上午六時二十分許，駕駛車牌號碼九Ｋ－一八四七號動力交通工具自用小客車，
    沿兩旁人潮眾多、攤販林立之臺北市○○街二二一巷山坡道路由南向北方向下坡
    行駛，行近該路段ＦＤ－三四號電線桿處，當時天氣晴、晨光、視距良好，市區
    ○○道路乾燥、無缺陷及障礙，依其智識、能力，又無不能注意之情事，前已述
    及，詎被告竟未注意車前、道路兩旁有無行人、貿然快速前行，亦未適時為減速
    、閃避等必要安全措施，適告訴人乙○○同向在被告所駕車輛前方路旁步行，被
    告所駕車輛遂撞及告訴人乙○○，告訴人乙○○因而受有右足第五蹠骨骨折、二
    公分裂傷二處之傷勢，被告有駕車行經坡路、人車擁擠路段未減速慢行、作隨時
    停車之準備，且未注意車前狀況、隨時採取必要閃避、煞停等安全措施之過失甚
    明，且其過失行為與告訴人乙○○之傷勢間，有相當因果關係。
三、又被告之尿液經檢驗結果呈嗎啡、安非他命、甲基安非他命陽性反應，得據以判
    定被告駕車前曾施用第一級毒品海洛因、第二級毒品安非他命，且被告採檢之際
    暴露在高濃度之安非他命類藥物及一般濃度之嗎啡類藥物中，而安非他命屬中樞
    神經興奮劑，對人體作用包括增強神經運動能力、產生情緒提昇、減輕疲倦感、
    降低食慾，記量增加時可使人亢奮，但伴隨中毒症狀，輕者發生頭痛、焦慮、躁
    動不安、失眠、盜汗、呼吸急促、心悸、血壓升高、肌肉震顫、幻覺、妄想，重
    者體溫過高、心率不整、橫紋肌溶解、腎衰竭、肝衰竭、心肌梗塞、心血管衰竭
    、腦出血、腦梗塞，甚且造成死亡，嗎啡類藥物使人體麻醉，產生止痛、欣快、
    茫然感，中毒時瞳孔緊縮、便秘、小便困難、呼吸變慢、肺水腫、呼吸衰竭、昏
    迷，甚而死亡，此經本院職權查證屬實，有行政院國軍退除役官兵輔導委員會臺
    北榮民總醫院北總內字第０九三００二一一００號覆函暨附件在卷可資參佐。本
    件被告於九十一年十月十七日上午六時二十分許回溯九十六小時內之某時，在不
    詳處所施用第一級毒品海洛因、第二級毒品安非他命，暴露在高濃度之安非他命
    類藥物及一般濃度之嗎啡類藥物中，仍於同年十月十七日上午六時二十分許，駕
    駛車牌號碼九Ｋ－一八四七號動力交通工具自用小客車，沿兩旁人潮眾多、攤販
    林立之臺北市○○街二二一巷山坡道路由南向北方向下坡行駛，行近該路段ＦＤ
    －三四號電線桿處，先撞擊在路旁行走之行人即告訴人乙○○，復於載送告訴人
    乙○○續行下山途中再撞擊路旁行人即告訴人丙○○及二名年籍姓名不詳之人，
    業如前述，其確服用第一級毒品海洛因、第二級毒品安非他命，且顯已因施用第
    一級毒品海洛因致意識不清，因施用第二級毒品安非他命致亢奮、焦慮、燥動、
    肌肉震顫，非唯未能確實察見車前狀況，對道路狀況、往來人車亦未能適時為閃
    避、煞停之反應，其注意力、反應力、操控力、平衡感、穩定性、駕駛能力均降
    低、意識不清，應認已達不能安全駕駛動力交通工具之程度。則本件事證明確，
    被告犯行均堪認定，應依法論科。
四、核被告所為，分別係犯刑法第一百八十五之三條服用毒品不能安全駕駛動力交通
    工具而駕駛罪、第二百八十四條第一項之過失傷害人罪。被告曾於八十六年間因
    違反藥事法案件，經判處有期徒刑三月確定，甫於八十八年七月二十八日服刑期
    滿執行完畢；復於八十九年間因偽造文書、違反毒品危害防制條例案件，分別經
    判處有期徒刑八月、六月確定，應執行有期徒刑一年，甫於九十一年四月十六日
    縮刑期滿執行完畢，有臺灣高等法院被告全國前案紀錄表附卷可按，其於五年內
    再犯上開二項有期徒刑以上之罪，為累犯，所犯上開二罪均應依刑法第四十七條
    規定加重其刑。又被告並未考領普通小型車駕駛執照，且服用毒品達不能安全駕
    駛動力交通工具程度而駕駛，因而肇事致告訴人乙○○受傷，所犯過失傷害罪部
    分應依道路交通管理處罰條例第八十六條第一項規定遞加重其刑；又被告肇事後
    ，於員警前往醫療院所處理時，不逃避接受裁判而向員警自首、承認為肇事人而
    願接受裁判，有臺北市政府警察局信義分局交通分隊自首調查報告表可參，被告
    於有權偵查犯罪之機關尚不知其過失傷害部分犯罪事實及犯罪人之前自首而願接
    受裁判，就其所犯過失傷害罪部分應依刑法第六十二條前段之規定減輕其刑，並
    依刑法第七十一條第一項之規定先加後減之。被告所犯刑法第一百八十五之三條
    服用毒品不能安全駕駛動力交通工具而駕駛罪、第二百八十四條第一項之過失傷
    害人罪二罪，犯意個別、行為互殊，應予分論併罰。爰審酌被告為累犯、前科累
    累、素行不良，並未考領普通小型車駕駛執照，復施用第一級、第二級毒品達意
    識不清、亢奮、焦慮、燥動、肌肉震顫、非唯未能確實察見車前狀況、對道路狀
    況、往來人車亦未能適時為閃避、煞停等反應、注意力、反應力、操控力、平衡
    感、穩定性、駕駛能力均降低、意識不清、嚴重不能安全駕駛動力交通工具之程
    度，猶執意駕駛動力交通工具自用小客車，漠視往來人、車生命、身體、健康、
    財產安全，終因而衝撞行人、致告訴人乙○○、丙○○受傷，告訴人乙○○傷勢
    非輕，被告肇事迄今已逾一年六月猶未賠償告訴人乙○○所受損害，惟犯後坦承
    全部犯行、非無悔意等一切情狀，認檢察官就過失傷害部分求處有期徒刑五月，
    尚屬適當，而分別量處如主文所示之刑，並諭知如易科罰金之折算標準，另定其
    應執行之刑，以資懲儆。
乙、不受理部分
一、公訴意旨略以：被告於九十一年十月十七日上午六時二十分許回溯九十六小時內
    之某時，在不詳處所施用第一級毒品海洛因、第二級毒品安非他命後，明知其已
    因施用毒品達不能安全駕駛動力交通工具之程度，仍於同年十月十七日上午六時
    二十分許，駕駛車牌號碼九Ｋ－一八四七號動力交通工具自用小客車，沿兩旁人
    潮眾多、攤販林立之臺北市○○街二二一巷山坡道路由南向北方向下坡行駛，行
    近該路段ＦＤ－三四號電線桿處，被告竟疏未注意車前、道路兩旁有無行人、貿
    然快速前行，亦未適時為減速、閃避等必要安全措施，先撞及同向在被告所駕車
    輛前方路旁步行之乙○○後，駕車續行下山擬載送乙○○就醫之際，復再次未注
    意車前、道路兩旁有無行人、貿然快速前行，亦未適時為減速、閃避等必要安全
    措施，其所駕車輛另衝撞在其所駕車輛前方路旁步行之行人丙○○及年籍姓名不
    詳之行人二名，丙○○因而受有頭部頭部一×一公分擦傷、右臂二×一公分擦傷
    、右膝二×二公分腫脹、右足三×一公分瘀傷、左足三×一公分腫脹之傷勢，經
    丙○○提出告訴，因認被告另涉犯刑法第二百八十四條第一項前段之過失傷害人
    罪嫌云云。
二、按告訴乃論之罪，告訴人於第一審辯論終結前，得撤回其告訴；告訴經撤回者，
    法院應諭知不受理之判決，刑事訴訟法第二百三十八條第一項、第三百零三條第
    三款定有明文。又因過失傷害人者，處六月以下有期徒刑、拘役或五百元以下罰
    金，致重傷者，處一年以下有期徒刑、拘役或五百元以下罰金；第二百七十七條
    第一項、第二百八十一條、第二百八十四條及第二百八十五條之罪，須告訴乃論
    ，刑法第二百八十四條第一項前段、第二百八十七條前段亦有明定。
三、本件被告因過失傷害人罪嫌，曾經被害人丙○○訴由臺北市政府警察局信義分局
    報請臺灣臺北地方法院檢察署檢察官偵查起訴，因被告於準備程序進行中就被訴
    事實為有罪之陳述，且所犯非死刑、無期徒刑、最輕本刑為三年以上有期徒刑之
    罪或高等法院管轄第一審案件，經告知簡式審判程序之旨，並聽取檢察官、被告
    之意見後，經本院合議庭裁定由受命法官獨任進行簡式審判程序審理，前已述及
    ，惟告訴人丙○○與被告業於九十三年四月八日以新臺幣三萬五千元達成和解，
    告訴人丙○○並於領得全部賠償金額後具狀撤回告訴，有刑事撤回狀可稽，揆諸
    上揭法條、說明，爰不經言詞辯論，逕就被告被訴因過失傷害告訴人丙○○部分
    諭知不受理之判決。
據上論斷，依刑事訴訟法第二百七十三條之一第一項、第二百九十九條第一項前段、
第三百零三條第三款、第三百零七條，道路交通管理處罰條例第八十六條第一項，刑
法第一百八十五條之三、第二百八十四條第一項前段、第四十七條、第六十二條、第
四十一條第一項前段、第二項、第五十一條第五款，罰金罰鍰提高標準條例第一項前
段、第二項，判決如主文。
本案公共危險及因過失傷害乙○○部分經檢察官越方如到庭執行職務。
中　　　華　　　民　　　國　　九十三　　年　　　四　　　月　　二十二　　日
                              臺灣臺北地方法院交通法庭
                                      法  官  洪  文  慧
右正本證明與原本無異。
如不服本判決，應於判決送達後十日內向本院提出上訴狀（應抄附繕本）。告訴人或
被害人如對於本判決不服者，應具備理由請求檢察官上訴，其上訴期間之計算係以檢
察官收受判決正本之日期為準。
                                      書記官  江  虹  儀
中　　　華　　　民　　　國　　九十三　　年　　　四　　　月　　二十六　　日
